【裁判字號】    92,重訴,8
【裁判日期】    920929
【裁判案由】    毒品危害防制條例
【裁判全文】
臺灣板橋地方法院刑事判決                            九十二年度重訴字第八號
    公  訴  人  臺灣板橋地方法院檢察署檢察官
    被      告  丙○○
    指定辯護人  乙○公設辯護人彭宏東
右列被告因違反毒品危害防制條例案件，經檢察官提起公訴（九十一年度偵字第二○
五○八號），乙○判決如左：
    主  文
丙○○連續販賣第一級毒品，累犯，處無期徒刑，褫奪公權終身，扣案之扣案第一級
毒品海洛因，合計淨重陸佰捌拾玖點捌貳公克（包裝重貳拾捌點捌陸公克、純度百分
之柒拾玖點貳玖，純值淨重伍佰肆拾陸點玖陸公克）沒收銷燬之。分裝袋壹仟捌佰個
、磅秤貳臺均沒收。
其餘被訴販賣第二級毒品部份無罪。
    事  實
一、丙○○於(1)民國八十二年間因違犯麻醉藥品管理條例，經乙○以八十三年度訴字
    第九六號判決，判處偽藥部份有期徒刑五月，麻醉藥品管理條例部份有期徒刑四
    月，應執行有期徒刑七月，緩刑三年確定。(2)八十四年間因違反麻醉藥品管理條
    例，經乙○以八十五年度訴緝字第二二四號判決，判處牙保禁藥部份有期徒刑六
    月，非法吸用化學合成麻醉藥品部份有期徒刑五月，應執行有期徒刑十月確定。
    (3)八十四年間因犯竊盜罪，經乙○以八十四年度易字第六一一五號判決判處有期
    徒刑四月確定，前開緩刑經檢察官聲請而撤銷，上開數罪於八十七年三月二十四
    日假釋交付保護管束期滿執行完畢。(4)八十八年間違反毒品危害防制條例，經臺
    灣桃園地方法院以八十八年度桃簡字第一○○二號判決判處有期徒刑四月，於九
    十年十二月十三日執行完畢。丙○○明知海洛因經毒品危害防制條例第二條第二
    項列為第一級毒品，不得運輸、販賣、持有、施用，竟基於意圖販賣營利之概括
    犯意，於九十一年四、五月份間某日，在臺北市南港區某地，分別以新台幣（下
    同）八十萬元、一百萬元之價格，連續二次向真實姓名年籍不詳綽號「二哥」之
    男子分別販入大量第一級毒品海洛因磚各一大塊，嗣經警方於九十一年十月十七
    日十八時許，在臺北縣板橋市○○路○段十號二十四樓查獲海洛因毛重十七點一
    公克、安非他命十六公克、行動電話二支、安非他命吸食器二個。嗣後丙○○帶
    同警方人員於同日二十時十分許在臺北縣中和市○○街三十一號三樓之三查獲海
    洛因毛重六百九十三公克、安非他命八十五公克、電子磅秤二台、塑膠分裝袋一
    八００個。
二、案經臺北縣政府警察局移送臺灣板橋地方法院檢察署檢察官偵查起訴。
    理  由
壹、有罪部份：
一、訊據被告丙○○固不否認扣案毒品等物為其所有，然矢口否認有何前揭販賣毒品
    犯行，辯稱：扣案毒品係綽號「二哥」之成年男子因積欠伊賭債一百八十萬元，
    故將毒品抵押給伊，並一併將磅秤及分裝袋交給伊，而該男子表明事後欲取回毒
    品，但之後並未取回，上開毒品僅係供自身吸食之用，沒有販賣云云。辯護人為
    被告辯護稱：係綽號之「二哥」之成年男子積欠被告賭債而將扣案之毒品抵債與
    被告，被告得以自己吸用，或無償轉讓，並非僅有販賣一途，且僅因扣案之毒品
    偏多，即認定被告涉及販賣毒品重罪，甚為率斷云云。經查：
（一）警方於九十一年十月十七日十八時許在被告位於臺北縣板橋市○○路○段十號
      二十四樓租屋處查獲海洛因毛重十七點一公克、安非他命十六公克、行動電話
      二支、安非他命吸食器二個。嗣後被告帶同警方人員於同日二十時十分許臺北
      縣中和市○○街三十一號三樓之三查獲海洛因毛重六百九十三公克、安非他命
      八十五公克、電子磅秤二台、塑膠分裝袋一八００只，有搜索扣押筆錄二份足
      稽。而本案扣得白粉二十七包均含有第一級第六項毒品海洛因成分，合計淨重
      六百八十九點八二公克（包裝重二十八點八六公克，純度百分七十九點二九，
      純值淨重五百四十六點九六公克），此有法務部調查局調科壹字第○六○○○
      六六三五號鑑定通知書在卷足憑。
（二）被告於乙○九十二年八月二十八日審判期日時供稱僅施用第二級毒品安非他命
      ，並未施用第一級毒品海洛因等語，而被告於九十一年十月十七日為警查獲時
      ，經採尿送驗結果，呈安非他命陽性反應及鴉片類呈陰性反應，有臺灣檢驗科
      技股份有限公司九十一年十月三十一日之濫用藥物尿液檢驗報告附卷足憑。再
      查，被告曾因施用第二級毒品安非他命案件，經乙○裁定送勒戒處所觀察、勒
      戒後，認無繼續施用毒品傾向，經臺灣板橋地方法院檢察署檢察官於八十八年
      五月二十日以八十八年度偵緝字第三四四號不起訴處分確定。又因施用第二級
      毒品安非他命案件，再經臺灣桃園地方法院於八十八年八月一日以八十八年度
      毒聲字第四三七六號裁定送觀察勒戒後，認有繼續施用毒品之傾向，經臺灣桃
      園地方法院以八十八年度毒聲字第四七一八號裁定令入戒治處所施以強制戒治
      ，並於八十九年一月四日以八十八年度桃簡字第一００二號，判處有期徒刑四
      月確定。嗣被告經戒治所評定合格，認無繼續戒治之必要，而經臺灣桃園地方
      法院以八十九年度毒聲字第二八號裁定停止戒治，所餘戒治期間，付保護管束
      ，並於八十九年一月二十四日停止處分執行交付保護管束在案，此有臺灣板橋
      地方法院檢察署刑案資料查註紀錄表、臺灣高等法院被告全國前案紀錄表、臺
      灣桃園地方法院桃園簡易庭刑事簡易判決一份附卷可稽，復因連續施用第二級
      毒品安非他命經臺灣新竹地方法院以九十年度易字第三九一號判決判處有期徒
      刑八月，有上開判決附卷為憑。被告又基於施用第二級毒品安非他命之概括犯
      意，於九十一年二月一日夜間十一時二十分許採尿前九十六小時內之某時起至
      九十一年三月二日十九時三十分止，連續施用第二級毒品安非他命，經乙○九
      十一年度毒聲字第一七四一號裁定令入戒治處所施以強制戒治一年，亦有該裁
      定附卷足稽。足證被告確實僅有施用第二級毒品安非他命之惡習。而被告辯稱
      係因綽號「二哥」之成年男子積欠伊賭債一百八十萬元，是以二大包海洛因及
      幾包安非他命抵償債務云云，惟被告於警詢中陳明於九十一年四、五月份至臺
      北市南港區與一名綽號「二哥」年籍不詳之男子交易，購得毒品，第一次花八
      十餘萬元向「二哥」買得一塊海洛因磚及十兩安非他命，第二次花一百萬元向
      「二哥」購買海洛因磚等語；被告並於偵查中供稱扣案之安非他命及海洛因均
      係伊的，是因為賭博贏錢一次買很多毒品，係供自己施用等語，被告於警詢及
      偵查中之陳述互核一致，且對於購買之時間、地點、交易數量及金額詳細陳述
      ，應堪可信，足見被告確係向綽號「二哥」之成年男子連續二次購買大量之第
      一級毒品海洛因。況且，被告未有施用第一級毒品海洛因之習慣，何以接受該
      綽號「二哥」之成年男子以第一級毒品海洛因抵償債務，且該第一級毒品海洛
      因數量非少，被告嗣後於乙○辯稱之詞矛盾重重。再者，被告於偵查中稱磅秤
      二個、分裝袋一千八百個係供自己分裝使用，不是用來販賣毒品云云，倘被告
      該分裝袋如係隨身攜帶毒品供自己使用，只需將毒品放置於可重複使用或自己
      慣用之容器即可，無須使用大小規格相同之分裝袋，況且被告得以重複使用，
      無須使用大量之分裝袋，若非係要將毒品分裝售出牟利，何以需要一千八百個
      分裝袋。而被告於乙○審理中復改稱該綽號「二哥」之成年男子將第一級毒品
      海洛因、第二級毒品安非他命抵償債務之時，裡面即有磅秤二個及分裝袋一千
      八百個，然該綽號「二哥」之成年男子如以毒品抵償債務，何須將磅秤二個、
      分裝袋一千八百個一併交給被告，是被告該部分辯稱之詞，與常情相悖，均為
      嗣後杜撰之詞，不可採信。次以，被告自承每月僅有四、五萬元之收入，經濟
      並非富裕，且須支付施用安非他命之毒品之費用，其不施用第一級毒品海洛因
      ，何須購買價值上百萬元之第一級毒品海洛因置放，顯然係意圖牟利而購買海
      洛因，並伺機銷售。且被告染有施用第二級毒品安非他命之惡習，並涉及多件
      毒品案件，理應知悉海洛因係第一級毒品，為政府查緝甚嚴之違禁物品，當知
      販賣第一級毒品所應負之重刑，亦明白一旦被查獲，對於販賣行為如何不留下
      證據並規避刑責，若其無營利意圖，實無必要甘冒被查獲大量毒品因而可能涉
      及販賣毒品之重罪，足見其意圖營利而購買第一級毒品海洛因。且而根據英國
      藥學協會所編之「Clarks Isolation and Identification of Drugs」一書所
      載，海洛因之人體劑量為每四小時施用五至十毫克，惟海洛因之使用量隨施用
      者之成癮性、身體狀況及生活習性等因素而有所不同，前揭數據僅供參考。有
      法務部調查局九十一年十一月四日調科壹字第○九一○○○七一九三五○號函
      可供佐證。而該扣案之海洛因純值淨重為五百四十六點九六公克，如以前揭最
      大施用劑量（每四小時十毫克）計算，約可供一人施用五萬四千六百九十六次
      ，約為九千一百十六日，將近二十五年，而被告不施用第一級毒品海洛因，竟
      購買如此鉅量第一級毒品海洛因，並擁有分裝袋一千八百個，及磅秤二個，顯
      然係購買第一級毒品海洛因之初，即有賣出營利之意圖，而磅秤顯係供販賣測
      量、分裝袋係預備供裝放第一級毒品海洛因之用。被告所辯顯不足採信，其犯
      行堪以認定。
二、按販賣毒品罪，係行為人明知其為毒品，意圖販賣營利，而將毒品購入或賣出，
    有一於此，不必二者兼備，其犯罪即屬完成，此與意圖販賣而持有毒品罪，係指
    行為人以意圖販賣營利以外之原因而持有毒品，其後始起意營利販賣者（例如因
    為他人之贈與或寄藏而持有，嗣後始起意為販賣者而言），並不相同。因此，所
    謂販賣毒品者，並不以販入之後，復行賣出為必要條件，只要以營利為目的，將
    毒品購入或賣出，有一於此，其犯罪就已經完成，故不論販入或賣出之行為，皆
    屬販賣行為之一部分，最高法院八十八年度台上字第二三九八號、九十年度台上
    字第一二０四號、九十一年度台上字第一一四三號判決均採同一見解。再者，販
    賣海洛因毒品之行為，無一定之公定價格（屬於市場變動性所生之浮動價格），
    一般亦非公然交易，無論係瓶裝或紙包抑或其他方式之包裝，均可以為任意分裝
    增減其重量或份量，且每次買賣之價格亦各有差異，隨供需雙方之資力或關係之
    深淺或需求之數量、貨源之充裕與否、販賣者對於資金之需求如何即殷切與否以
    及各階段政府查緝之態度，進而為各種之風險評估，而有各種不同之標準，並非
    一成不變。大盤毒品販賣者可從中盤、小盤不同買受者之各種『價差』或係『量
    差』（即加入不同成分之物質，以減低純度、增加重量）中謀取暴利之方式或有
    差異，然其為圖利益而為非法販賣行為，則無二致。本案被告丙○○雖矢口否認
    販賣第一級毒品海洛因之行為，就前開查獲之海洛因，雖尚無證據證明其已有對
    外販售之具體行為，然被告所販入之毒品數量甚鉅，與之一般施用者之用量，要
    屬懸殊，被告當係為意圖營利（賺取價差、量差）而販入，並伺機出售。次按海
    洛因屬於毒品危害防制條例第二條第二項第一款所規定之第一級毒品。被告基於
    意圖營利而販入海洛因，核其所為係犯毒品危害防制條例第四條第一項之販賣第
    一級毒品罪。至於被告自販入後，其後繼續性之持有，屬於行為之繼續，其販賣
    毒品前後之持有毒品行為，即應為販賣之高度行為所吸收，均不另論罪。被告前
    揭二次販賣第一級毒品海洛因之犯行，時間緊接，犯罪構成要件相同，顯係基於
    概括犯意為之，應論以連續犯之一罪，並加重其刑，惟死刑、無期徒刑部分不加
    重之。被告於八十八年間違反毒品危害防制條例，經臺灣桃園地方法院以八十八
    年度桃簡字第一○○二號判決判處有期徒刑四月，於九十年十二月十三日執行完
    畢，五年內再犯本件有期徒刑以上之罪，為累犯，應依刑法第四十七條規定加重
    其刑，惟死刑、無期徒刑不得加重。爰審酌販賣行為乃煙毒禍害之源，其源不斷
    ，則流毒所及，非僅多數人之生命、身體受其侵害，并社會、國家之法益亦不能
    免，為害之鉅，當非個人一己之生命、身體法益所可比擬，而被告在短短二個月
    期間內連續二次購入大量之第一級毒品海洛因，供販賣用以圖利之動機、所用手
    段、方式，暨其為牟取暴利而販入第一級毒品海洛因，嚴重戕害國民之身心健康
    ，危害社會非輕，犯後無悔意之態度等一切情狀，量處如主文所示之刑，並宣告
    褫奪公權終身。扣案第一級毒品海洛因，合計淨重六百八十九點二八公克（包裝
    重二十八點八六公克，純度百分七十九點二九，純值淨重五百四十六點九六公克
    ），係查獲之毒品，應依毒品危害防制條例第十八條第一項前段規定，宣告沒收
    銷燬之。其餘扣案之分裝袋一千八百個、電子磅秤二個等物，被告自承為其所有
    之物，惟否認與販賣毒品有關，然該物品顯然係供販賣第一級毒品時測量、分裝
    毒品所用之物，應同條例第十九條第一項規定沒收之。至於扣案之行動電話二支
    並無證據證明與本件販賣毒品之行為有關，不予宣告沒收。
三、公訴意旨另以被告分別於不詳時間以及九十一年九月中某日，在不詳地點及台北
    縣新莊市○○街六十六號地下一樓小林撞球場內，以一、二十萬元不等之價格，
    連續販賣海洛因予綽號「以豐」之年籍不詳之男子、秘密證人甲１（詳如真實姓
    名對照表）等，因認被告違反毒品危害防制條例第四條第一項販賣第一級毒品罪
    嫌云云，查，秘密證人甲１於警詢中陳稱伊曾於九十一年九月中旬帶朋友綽號「
    以豐」年籍不詳之男子向被告購買二十萬元之海洛因，伊亦曾在臺北縣新莊市○
    ○街思賢國小地下室「小林撞球場」向被告購買海洛因、安非他命等語。惟按犯
    施用毒品之罪，供出毒品來源，因而破獲者，得減輕其刑。毒品危害防制條例第
    十七條定有明文。施用毒品者之該項供述，固非絕無證據能力，但為防範其作利
    己損人之不實供述，自須擔保該項供述之真實性，始得作為判斷之依據。故法院
    必須調查其他證據，以資審認，必至因其他證據之證明力已可確信該項供述為真
    實而無合理之懷疑時，始得據為對他人不利之認定。而本件秘密證人甲１經乙○
    傳訊未到，並經拘提未獲，而通知承辦警員丁○○聯繫該秘密證人甲１到庭作證
    ，丁○○警員亦到庭證述該秘密證人甲１因涉及毒品案件遭通緝，杳無蹤跡，而
    秘密證人甲１於警詢中之證述未經具結，復未經被告、辯護人之詰問，其證詞可
    信度容有疑問，且其就被告販賣第一級毒品海洛因之時間、次數、數量、價金等
    交代不詳，其證詞顯有瑕疵，不足採信。是無證據證明被告販賣第一級毒品與秘
    密證人甲１及綽號「以豐」之男子，是以被告該部份販賣第一級毒品海洛因之犯
    行並無證據證明，本應為無罪之諭知，然與前開犯罪有連續犯之裁判上一罪關係
    ，不另為無罪之諭知。
貳、無罪部分：
一、公訴意旨略以：被告丙○○於民國九十一年間，意圖販賣於不詳時地，而向姓名
    年籍不詳之人，以不詳價格販入第二級毒品安非他命，嗣分別於不詳時間以及九
    十一年九月中某日，在不詳地點及台北縣新莊市○○街六十六號地下一樓小林撞
    球場內，以一、二十萬元不等之價格，連續販賣安非他命予以豐（姓名年籍不詳
    ）、秘密證人甲１（詳如真實姓名對照表）及不特定人等，嗣經警方於九十一年
    十月十七日十八時許、十月十七日二十時十分許，分別在台北縣板橋市○○路○
    段十號二十四樓、台北縣中和市○○街三十一號三樓之三查獲，並扣得海洛因七
    一０．六公克、安非他命一０一公克、電子磅秤二台、塑膠分裝袋一八００只及
    聯絡用行動電話二支云云，認為被告涉嫌違反毒品危害防制條例第四條第二項販
    賣第二級毒品安非他命云云。
二、按被告未經審判證明有罪確定前，推定其為無罪。犯罪事實應依證據認定之，無
    證據不得認定犯罪事實。不能證明被告犯罪或其行為不罰者應諭知無罪之判決。
    刑事訴訟法第一百五十四條、第三百零一條分別定有明文。次按認定犯罪事實，
    須依證據，而所謂證據，係指合法之積極證據就犯罪事實能為具體之證明者而言
    ；又認定不利於被告之事實，須依積極證據，苟積極證據不足為不利於被告事實
    之認定時，即應為有利於被告之認定，更不必有何有利之證據，最高法院三十年
    上字第八一六號著有判例。再所謂「積極證據足以為不利被告事實之認定」，係
    指據為訴訟上證明之全盤證據資料，在客觀上已達於通常一般之人均不致於有所
    懷疑，而得確信被告確曾犯罪之程度，若未達到此一程度，而有合理懷疑之存在
    時，即無從為有罪之確信，此觀同院七十六年度台上字第四八九六號判例意旨自
    明。
三、公訴人認為被告涉有前揭犯行，係以本案扣有數量龐大之第二級毒品安非他命一
    百零一公克、分裝袋一千八百個以及電子磅秤二台等物，並有秘密證人甲１之證
    詞為憑。惟訊據被告則堅詞否認有涉犯前揭犯行，辯稱查扣之安非他命係綽號「
    二哥」之成年男子以第一級毒品海洛因抵償債務之後附帶贈送安非他命，並未販
    賣安非他命與他人，該安非他命係供自己施用等語。經查：被告於警詢、偵查中
    辯稱係向綽號「二哥」之成年男子購買海洛因及安非他命，是供自己施用等語，
    是以被告於警詢、偵查與乙○審理中之陳述雖先後有所不同，先於警詢、偵查中
    稱係向綽號「二哥」之成年男子購買毒品，之後於乙○審理中改稱係該男子積欠
    賭債而以毒品抵債云云，然對於該安非他命係供自己施用，並無販賣行為等陳述
    互核一致。查，被告曾因施用第二級毒品安非他命案件，經乙○裁定送勒戒處所
    觀察、勒戒後，認無繼續施用毒品傾向，經臺灣板橋地方法院檢察署檢察官於八
    十八年五月二十日以八十八年度偵緝字第三四四號不起訴處分確定。又因施用第
    二級毒品安非他命案件，再經臺灣桃園地方法院於八十八年八月一日以八十八年
    度毒聲字第四三七六號裁定送觀察勒戒後，認有繼續施用毒品之傾向，經臺灣桃
    園地方法院以八十八年度毒聲字第四七一八號裁定令入戒治處所施以強制戒治，
    並於八十九年一月四日以八十八年度桃簡字第一００二號，判處有期徒刑四月確
    定。嗣被告經戒治所評定合格，認無繼續戒治之必要，而經臺灣桃園地方法院以
    八十九年度毒聲字第二八號裁定停止戒治，所餘戒治期間，付保護管束，並於八
    十九年一月二十四日停止處分執行交付保護管束在案，此有臺灣板橋地方法院檢
    察署刑案資料查註紀錄表、臺灣高等法院被告全國前案紀錄表、臺灣桃園地方法
    院桃園簡易庭刑事簡易判決一份附卷可稽，復因連續施用第二級毒品安非他命經
    臺灣新竹地方法院以九十年度易字第三九一號判決判處有期徒刑八月，有上開判
    決附卷為憑。被告又基於施用第二級毒品安非他命犯意，於九十一年二月一日夜
    間十一時二十分許採尿前九十六小時內之某時起至九十一年三月二日十九時三十
    分止，連續施用第二級毒品安非他命多次，此有乙○九十一年度毒聲字第一七四
    一號裁定足以佐證。又被告於九十一年十月十七日夜間二十三時經警採尿送驗結
    果，呈安非他命陽性反應，有臺灣檢驗科技股份有限公司九十一年十月三十一日
    之濫用藥物尿液檢驗報告附卷足憑。基上足證被告確實有施用第二級毒品安非他
    命之惡習，而查扣之安非他命雖多達一百零一公克，然被告染有施用第二級毒品
    安非他命惡習多年，其毒癮不低，以被告供稱每日吸食一至二公克而言，該扣案
    之安非他命一百零一公克至多可施用約一百日到五十日，被告持有上開安非他命
    是供自己施用之言，亦非全然無理。而扣案之磅秤二個及分裝袋一千八百個係供
被告販賣第一級毒品海洛因所用之物，未能僅憑上開證物推認被告亦有販賣第二
    級毒品之犯行。本件秘密證人甲１於警詢中證稱被告於臺北縣新莊市○○街思賢
    國小旁「小林撞球場」販賣第二級毒品安非他命與伊等語，惟該秘密證人甲１之
    證詞有瑕疵，業如前述，且經乙○傳、拘未到，復未經被告及辯護人詰問，其證
    詞可信度容有疑問，不足證明被告確實販賣第二級毒品與秘密證人甲１，綜上所
    述，查無積極證據足證被告有公訴人起訴之此部分犯罪事實，自屬不能證明被告
    犯罪，爰依法為無罪判決之諭知。而被告持有第二級毒品安非他命一百零一公克
    之行為，因其連續施用第二級毒品部份之犯行，經乙○於九十一年十二月二十六
    日以九十一年易緝字第二三八號判決判處有期徒刑十月，於九十二年二月六日確
    定，有臺灣高等法院被告全國前案紀錄表在卷足憑，是其持有第二級毒品安非他
    命部份，為該施用第二級毒品安非他命之行為所吸收毋庸另行論罪，是亦難執被
    告持有上開安非他命為警查獲之事實，另認其應負單純持有毒品罪責，附此敘明
    。
四、按沒收為從刑之一種，依主從不可分原則，應附隨於主刑而同時宣告之，除有罪
    ，免刑等判決，於裁判時併宣告外，如諭知無罪之判決，既無主刑，從刑亦無所
    附麗，故案內之違禁物，應另依刑法第四十條但書由檢察官聲請單獨宣告沒收。
    最高法院七十八年臺非字第七二號判例可資參酌，扣案之安非他命一百零一公克
    ，係查獲之違禁物品，惟被告被訴販賣第二級毒品部份為無罪，既無主刑，從刑
    亦失所附麗，自不宣告沒收。扣案之吸食器係被告施用第二級毒品安非他命所用
    之器具，業據被告供認於卷，應於被告施用第二級毒品之案件中一併宣告沒收，
    與本案並無關聯性，不予宣告沒收。
據上論斷，應依刑事訴訟法第二百九十九條第一項前段、第三百零一條第一項，毒品
危害防制條例第四條第一項、第十八條第一項前段、第十九條第一項，刑法第十一條
前段、第五十六條、第四十七條、第三十七條第一項，判決如主文。
本案經檢察官陳孟黎到庭執行職務
中      華      民      國      九十二      年      九    月  二十九    日
                                  臺灣板橋地方法院刑事第五庭
                                          法  官  絲  鈺  雲
右正本證明與原本無異。
如不服本判決，應於判決送達後十日內，向乙○提出上訴狀。
                                          書記官  許  清  秋
中      華      民      國      九十二      年      九    月  二十九    日
附錄本案論罪科刑法條全文
毒品危害防制條例第四條
製造、運輸、販賣第一級毒品者，處死刑或無期徒刑；處無期徒刑者，得
併科新台幣一千萬元以下罰金。
製造、運輸、販賣第二級毒品者，處無期徒刑或七年以上有期徒刑，得併
科新台幣七百萬元以下罰金。
製造、運輸、販賣第三級毒品者，處五年以上有期徒刑，得併科新台幣五
百萬元以下罰金。
製造、運輸、販賣專供製造或施用毒品之器具者，處一年以上七年以下有
期徒刑，得併科新台幣一百萬元以下罰金。
前四項之未遂犯罰之。


司法院資訊處製作；財團法人民間司法改革基金會備份。
